# 有没有好的风险评估底稿范本

提问人：cyy9372 时间：2013-08-20 15:23:38
有没有好的风险评估底稿范本可以共享啊？要新版的。

回答人：chenyiwei
对于风险导向审计中的风险评估而言，关键是要有一套具有事务所特色的审计方法，对风险评估在严密的逻辑基础上提供完整的方法和思路，否则仅仅获取一张表格很难说有多大用处，仅仅是机械性的“填表”而缺少了逻辑的思考。在这一点上本土所还有很长的路要走。如果只是要一张表，意义并不大，仅仅是应付事务所内部和外部的检查而已。